【裁判字號】    97,訴,573
【裁判日期】    990203
【裁判案由】    損害賠償
【裁判全文】
臺灣基隆地方法院民事判決               97年度訴字第573號
原      告  戊○○
            丙○○
            甲○○
            乙○○
            丁○○
            己○○
            庚○○
前列七人共同
訴訟代理人  賴盛星律師
被      告  癸○○
            子○○
            壬○○
            辛○○
前列四人共同
訴訟代理人  楊思勤律師
上列當事人間請求損害賠償事件，本院於中華民國99年1月20日
言詞辯論終結，判決如下：
    主  文
被告癸○○及被告子○○應連帶給付原告新臺幣肆拾玖萬伍仟零
拾陸元，及自民國九十八年一月二十四日起至清償日止，按週
年利率百分五計算利息。
被告壬○○及被告辛○○應連帶給付原告新臺幣肆拾玖萬伍仟零
拾陸元，及自民國九十八年一月二十四日起至清償日止，按週
年利率百分五計算利息。
前二項金額如其中任一組被告已為全部或一部之給付，其他被告
於其給付範圍內免給付之義務。
原告其餘之訴駁回。
訴訟費用由被告連帶負擔百分之十四，餘由原告負擔。
本判決第一項於原告以新臺幣壹拾陸萬伍仟零壹拾貳元供擔保後
，得假執行。但被告癸○○及被告子○○如以新臺幣肆拾玖萬伍
仟零拾陸元為原告預供擔保，得免為假執行。
本判決第二項於原告以新臺幣壹拾陸萬伍仟零壹拾貳元供擔保後
，得假執行。但被告壬○○及被告辛○○如以新臺幣肆拾玖萬伍
仟零拾陸元為原告預供擔保，得免為假執行。
原告其餘假執行之聲請駁回。
    事實及理由
一、原告起訴主張：
  (一)門牌號碼基隆市○○區○○路16號之加強磚造建築物（下稱
    系爭建物）原為訴外人陳李碧連所有，訴外人陳李碧連於民
    國（下同）71年間將系爭建物出租予被告癸○○及訴外人劉
    戴金葉（即被告子○○之母），並簽立租賃契約（下稱系爭
    租賃契約），由被告癸○○經營鍋貼店、訴外人劉戴金葉經
    營豆漿店使用，嗣88年間訴外人劉戴金葉將豆漿店交由被告
    子○○接手經營，由被告子○○實際承受劉戴金葉承租人地
    位，嗣93年9 月間訴外人陳李碧連去世後，則由原告戊○○
    、丙○○、甲○○、乙○○、丁○○、己○○及庚○○等7
    人共同繼承訴外人陳李碧連之系爭建物所有權及出租人地位
    ，而上開訴外人陳李連碧與被告癸○○、劉戴金葉所簽立之
    系爭租賃契約於93年9月4日屆滿，但被告癸○○及子○○於
    租賃契約屆滿後尚持續繳納租金，出租人即原告亦不表示反
    對而持續收受被告癸○○及子○○所支付之租金，雙方顯有
    默示更新系爭建物之租賃契約而成為不定期租賃契約之意。
    又被告癸○○及子○○明知系爭租賃契約第8 條約定：「乙
    方（承租人癸○○、子○○）對騎樓負有管理義務，除承諾
    不擅自申請設攤外，尚應防止拒絕他人使用該騎樓之行為。
    」之約定，卻擅自分別於88年、93年間將其等所承租之系爭
    建物騎樓部分轉租與被告壬○○與辛○○經營零售成衣。詎
    被告壬○○與辛○○將衣物堆置於系爭建物1樓往2樓之樓梯
    間（即起火點），並由同一插座同時連接3條電源延長線至2
    樓供4 盞燈具使用，致使電量使用過大，被告癸○○、子○○明知卻不制止，致電線短路肇使系爭建物於95年12月24日
    20時41分許發生火災，致系爭建物燒損嚴重，並波及鄰近房
    舍，業經本院97年度易字第486 號及臺灣高等法院98年度上
    易字第446 號刑事判決確定在案。被告癸○○、子○○顯然
    欠缺承租人所應盡之善良管理人之注意義務，依民法第432
    條及第433 條之規定，被告癸○○、子○○自應對原告等負
    連帶賠償責任。而被告壬○○、辛○○二人因使用電源過量
    致電線短路，引燃渠等所堆放之易燃衣物肇致本件火災，致
    原告受有損害，則被告壬○○、辛○○二人顯然有共同過失
    ，則依民法第184條第1項前段及第185 條共同侵權行為之規
    定，被告壬○○、辛○○二人自應對原告負連帶損害賠償之
    責任。
  (二)原告因本件火災因而受有下列損害：
  1.租金損失2,352,000 元：系爭建物於火災發生當時，原告等
    係以每個月98,000元之對價出租與被告癸○○及子○○，如
    火災未發生原告等依不定期租賃契約，每月有98,000元之租
    金收入，惟因火災燒毀系爭建物，致原告等無法繼續出租收
    取租金，則就此項租金無法收取所失之利益，依民法第216
    條第2 項之規定，原告等自得請求被告等賠償，爰請求被告
    賠償自95年12月25日起至97年12月24日止計二年之租金損失
    ，合計2,352,000元(98,000×24＝2,352,000元)。
  2.房屋重建費用1,231,822元：
    系爭建物面積一樓為61.01平方公尺，騎樓為17.08平方公尺
    ，二樓及三樓各為78.69公尺，合計為236.07 平方公尺，換
    算為71.41坪。按一般市價，每坪建築費為59,000 元計算，
    共4,213,190元；另費用4,927,290元。惟因系爭建物為原告
    等分別共有，原告等每人之權利範圍各為1/28，故原告等之
    應有部分合計為7/28(即1/4)，故原告按應有部分比例1/4向
    被告請求1,231,822元。
  3.以上總計3,583,822元
  (三)對於被告答辯復主張以：
  1.依最高法院64年台上字1579號著有判例，於定期租賃期滿，
    而出租人不為反對續租之意思表示，依民法第451 條之規定
    視為不定期限之租賃者，除發生期限更新之效果外，原約定
    之其他租賃條件仍然繼續有效，並不當然失其效力，縱兩造
    間就系爭建物之租賃關係，於租賃期滿因原告等未為反對續
    租之表示而視為不定期限之租賃，惟租約上有關不得轉租或
    以其他變相方法由他人使用店屋，及不得擅自申請設攤外尚
    應防止拒絕他人使用該騎樓之行為之約定，自仍繼續有效。
  2.又依系爭租賃契約第11條約定「乙方應以善良管理人之注意
    使用店屋，除因天災地變等不可抗拒之情形外，因乙方之過
    失致店屋毀損，應負賠償責任。店屋因自然之損壞有修繕必
    要時，由甲方負責修理。」，足見雙方已有排除民法第434
    條重大過失責任之特別約定，是參諸最高法院93年台上字第
    2213號判決意旨，承租人即被告癸○○、子○○就失火即應
    負抽象輕過失責任。被告癸○○、子○○違反系爭租賃契約
    擅自將系爭建物騎樓出租於被告予壬○○、辛○○，並同意
    其使用未出租之1樓通往2樓樓梯間堆置衣物，致該二人用電
    過量肇致電線短路引起火災，被告癸○○、子○○顯有違反
    善良管理人之注意義務，而應負過失之賠償責任。
  3.系爭建物於71年間出租於被告癸○○、子○○等後，訴外人
    陳李碧連於88年間曾出資整修，更換天花板及牆壁等，而系
    爭房屋之電源，亦由訴外人陳李碧連出資，由被告癸○○僱
    請水電工人另行設置電源總開關並自該電源總開關拉接明線
    供其一樓之店面使用，使系爭建物1 樓店面煥然一新，故被
    告癸○○、子○○承租之1 樓店面，其所使用之電源均係以
    明線拉接的電線，故原隱藏在天花板內之電線，已因更換電
    源開關，即未再繼續使用，縱未抽換電線，因已使用新拉接
    之明線線路及電源總開關，故自並不影響用電之安全。
  4.依基隆市消防局火災現場照片所載「檢視並勘查起火戶現場
    燃燒情形，其1 樓之電源控制開關，皆為電源跳脫情形」，
    足見共同被告壬○○、辛○○於火災發生時，有使用電器過
    量，以致電源開關跳脫之情事，而此電源總開關跳脫之事實
    ，亦足以證明該電源總開關係在正常運作之狀態，被告癸○○卻稱被告壬○○、辛○○自一樓接電至二樓使用之燈泡，
    僅一、二只燈泡而已，並未超過一般用電之負荷，否則，其
    總開關必然自動跳電云云，亦與事實不符。
  (四)並聲明：1.被告壬○○、辛○○應連帶給付原告3,583,822
    元，及自本起訴狀繕本送達被告之翌日起至清償日止，按週
    年利率百分五計算利息。2.被告癸○○、子○○應給付原告
    3,583,822 元，及自本起訴狀繕本送達被告之翌日起至清償
    日止，按週年利率百分五計算利息。3.前二項金額於被告之
    一為全部給付時，其餘被告均免其責任。4.願供擔保請准宣
    告假執行。
二、被告則請求判決駁回原告之訴，並答辯略以：
  (一)系爭租賃契約於93年9月4日屆滿後，依照民法第450 條規定
    ，即告消滅，嗣後係由原告直接按月向被告等收取租金，並
    未以字據訂立，依照民法第422 條規定，兩造顯已成立新的
    不定期限之租約，原告以該不定期限之租約係由民法第451
    條規定而來，自不能再以上開已經消滅之系爭租賃契約約定
    ，拘束被告。況原告等每月前來收取租金時，即已明知被告
    癸○○及子○○將系爭建物騎樓出租予被告壬○○與辛○○
    乙事，多年來均無異言，亦顯已默示同意。
  (二)被告癸○○及子○○對於被告壬○○、辛○○，如何自1 樓
    接電至2 樓使用，已在被告癸○○及子○○下班後，自無任
    何過失。況被告壬○○、辛○○自1樓以插頭接電至2樓，安
    裝僅1、2只5燭光之燈泡以供渠等在2樓放置物品照明之用，
    並未超過一般正常用電之負荷，就一般社會事實而言，以延
    長線連接插頭接電，為常見之事實，除非明顯超越電載負荷
    量，否則，不能遽認係違規或違法，且本件系爭建物起火處
    ，復係在2樓的樓地板與1樓的天花板間之電線短路所致，並
    非發生在渠等連接插頭接電之延長線上，亦無證據顯示係因
    渠等用電超過電載負荷量，亦難認渠等對於本件火災，有何
    過失之行為。
  (三)又系爭房屋於台灣光復之前即民國3 年即已建造，迄今將逾
    百年，早已破舊不堪使用，已無殘餘價值，故其二樓以上，
    根本即不能居住使用，而無法出租。至被告等所以每月以9
     8,000元之高額租金向其租用，乃取其地點而已，並非取其
    房屋之使用，於本件房屋失火後，其地點仍在，所謂租金損
    失及重建費用高達358萬3,822元，根本即昧於事實。
  (四)被告於原告等按月前來收取租金時，即經常告之系爭房屋破
    舊不堪，請原告派員檢修，原告均置之不理，且本件原告刑
    事部分亦經判刑，就其損害亦須過失相抵。
三、經查，原告主張門牌號碼基隆市○○區○○路16號之系爭建
    物原為訴外人陳李碧連所有，訴外人陳李碧連於71年間將系
    爭建物出租予被告癸○○及訴外人劉戴金葉（即被告子○○
    之母），並簽立系爭租賃契約，由被告癸○○經營鍋貼店、
    訴外人劉戴金葉經營豆漿店使用，嗣88年間訴外人劉戴金葉
    將豆漿店交由被告子○○接手經營，由被告子○○實際承受
    劉戴金葉承租人地位，嗣93年9 月間訴外人陳李碧連去世後
    ，則由原告戊○○、丙○○、甲○○、乙○○、丁○○、己○○及庚○○等7 人共同繼承訴外人陳李碧連之系爭建物所
    有權及出租人地位，而上開訴外人陳李連碧與被告癸○○、
    劉戴金葉所簽立之租賃契約於93年9月4日屆滿，但被告癸○○及子○○於上開租賃契約屆滿後尚持續繳納租金，出租人
    即原告亦不表示反對而持續收受之。又被告癸○○及子○○
    分別於88年、93年間將其等所承租之系爭建物騎樓部分轉租
    與被告壬○○、辛○○經營零售成衣。被告壬○○與辛○○
    將衣物堆置於系爭建物1樓往2樓之樓梯間（即起火點），並
    由1樓被告癸○○所外接之插座同時連接3條電源延長線至2
    樓供4 盞燈具使用，系爭建物於95年12月24日20時41分許因
    電氣因素發生火災，致系爭建物燒損嚴重等事實，經本院依
    職權調閱本院刑事庭97年度易字第486 號刑事判決及偵查卷
    宗，暨臺灣高等法院98年度上易字第446 號刑事判決，查閱
    屬實，且為兩造所不爭執，信為真實。
四、按承租人應以善良管理人之注意，保管租賃物；承租人違反
    前項義務，致租賃物毀損、滅失者，負損害賠償責任，民法
    第432 條定有明文。系爭租賃契約第11條亦約定，乙方（即
    被告癸○○及子○○）應以善良管理人之注意使用店屋，除
    因天災地變等不可抗拒之情形外，因乙方之過失致店屋毀損
    ，應負賠償責任等語。查，被告癸○○及子○○與原告簽立
    之系爭租賃契約於93年9月4日屆滿後，然被告癸○○及子○○仍繼續使用系爭建物且持續繳納租金，出租人即原告亦不
    表示反對而持續收受之，依民法第451 條之規定，視為以不
    定期繼續契約，故至本件火災發生時即95年12月24日被告癸○○及子○○仍為系爭建物之承租人，雖被告辯稱系爭租賃
    契約於93年9月4日屆滿後原告直接按月向被告等收取租金，
    並未以字據訂立，依照民法第422 條規定，兩造顯已成立新
    的不定期限之租約云云，然縱肯被告所辯，仍無礙本件火災
    發生時即95年12月24日被告癸○○及子○○為系爭建物承租
    人之認定。又被告癸○○於臺灣基隆地方法院檢察署96年度
    調偵字第78號偵查時，當庭供稱：「大約87年左右，因為漏
    水，我要求修繕，當時陳李碧連要求我們自己找工人來修，
    有換鐵門、粉刷，因為當時修繕師傅表示該房子超過90年，
    且天花板上之隔間是由木頭所建，所以根本不能抽換電線，
    所以只能就我們在1樓使用的範圍內拉外線使用，當時1樓日
    光燈（6 盞）及牆面上的插座、開關有拆換掉，但牆壁內部
    的電線沒有抽換。1 樓廚房、廁所的照明、插頭並未一併更
    換電線，還是原來的線路。」等語，有該署96年度調偵字第
    78號96年12月18日詢問筆錄附於本院97年度易字第486 號刑
    事卷宗可稽，可知，被告癸○○及子○○對於系爭建物內部
    電路極為老舊乙情已為知悉，即應本於善良管理人之注意義
    務，對於系爭建物內之用電情形謹慎為之，嗣後出租系爭建
    物騎樓部分予被告壬○○及辛○○從事成衣零售時，更應注
    意其等於系爭建物內用電情況。然被告癸○○及子○○卻讓
    被告壬○○及辛○○將衣物堆置於系爭建物1樓往2樓之樓梯
    間（即起火點），且讓其等由1 樓被告癸○○所外接之插座
    ，同時連接3條電源延長線至2樓供4 盞燈具使用而不制止，
    被告癸○○及子○○對於系爭建物內危險用電之情形，明知
    或可能知之有引發電線走火之危險，本應注意能注意卻不注
    意，實難謂已盡善良管理人之注意義務。至於被告癸○○及
    子○○辯稱對於被告壬○○、辛○○，如何自1樓接電至2樓
    使用，已在被告癸○○及子○○下班後，自無任何過失云云
    ，更益徵被告癸○○及子○○對於系爭建物內用電情況未盡
    相當注意義務，僅已彼等下班後即不知情為由，欲免除彼等
    應盡之注意義務，其過失程度猶有重大過失之虞；況系爭建
    物1樓之電線係採明線之方式，被告壬○○、辛○○由1樓外
    接插座同時連接3 條電源延長線，被告癸○○及子○○每日
    於系爭建物內經營生意豈有未見之可能，被告癸○○及子○○上開所辯，實曲為狡辯，不足採信。故，堪認被告癸○○
    及子○○對系爭建物因電氣因素致生本件火災，違反善良管
    理人之注意義務，為有過失。
五、第按建築物所有權人、使用人應維護建築物合法使用與其構
    造及設備安全；因故意或過失，不法侵害他人之權利者，負
    損害賠償責任，建築法第77條及民法第184條第1項前段分別
    定有明文。次查，被告壬○○與辛○○將衣物堆置於系爭建
    物1樓往2 樓之樓梯間（即起火點），並由1樓被告癸○○所
    外接之插座同時連接3 條電源延長線至2樓供4盞燈具使用乙
    節，業為渠等所自陳，則系爭建物內部電路老舊以外接明線
    方式用電之情形，於被告壬○○與辛○○由1 樓外接插座連
    接電源延長線使用時，應即已明知，則渠等於系爭建物使用
    電氣時，本即應謹慎小心為之，然渠等卻應注意能注意卻不
    注意，仍以多條電源延長線同接一處插座使用，依一般經驗
    法則，應認屬危險用電行為，故渠等對於系爭建物因電氣因
    素發生火災，應認有過失。雖被告辯稱系爭建物起火處係在
    2樓的樓地板與1樓的天花板間之電線短路所致，並非發生在
    渠等連接插頭接電之延長線上，渠等應無過失云云，然系爭
    建物發生本件火災之原因，既經鑑定為電氣因素，此業為兩
    造所不爭執，則系爭建物內之所有用電情形，應均認屬肇使
    本件火災之因素，故縱起火點並非發生在渠等連接插頭之延
    長線上，亦無礙渠等之危險用電行為對於系爭建物內電氣使
    用容有過失之認定。
六、又按數人共同不法侵害他人之權利者，連帶負損害賠償責任
    ﹔不能知其中孰為加害人者亦同，造意人及幫助人，視為共
    同行為人；民法第184條第1項前段、第185 條分別訂有明文
    。又侵權行為損害賠償責任規範之目的乃在防範危險，凡因
    自己之行為致有發生一定損害之危險時，即負有防範危險發
    生之義務。如因防範危險之發生，依當時情況，應有所作為
    ，即得防止危險之發生者，則因其不作為，致他人之權利受
    損害，其不作為與損害之間即有因果關係，應負不作為侵權
    損害賠償責任。而共同侵權行為之成立，以各加害行為有客
    觀的共同關連性，亦即各加害行為均為其所生損害之共同原
    因為已足，不以各行為人間有意思聯絡為必要，其行為係出
    於故意或過失，在所不問，雖僅其中一人為故意，他為過失
    ，亦得成立（最高法院83年度台上字第742號判決參照）。
    從而，被告等人對於系爭建物本件火災之發生，堪認均有過
    失，業如上述，則原告依民法第185 條請求被告負連帶賠償
    責任，自屬有據。另損害之發生或擴大，被害人與有過失者
    ，法院得減輕賠償金額，或免除之；重大之損害原因，為債
    務人所不及知，而被害人不預促其注意或怠於避免或減少損
    害者，為與有過失，民法第217條第1項及第2 項訂有明文。
    又查，系爭建物於出租之20餘年期間，均未就內部電路進行
    任何修繕或維修，原告等人既為系爭建物之所有權人及出租
    人，依建築法第77條及民法第423 條規定，及系爭租賃契約
    第11條後段亦約定店屋因自然之損壞有修繕必要時，由甲方
    （即原告）負責修理，原告本應定期檢測維修系爭建築物內
    之室內配線，注意其內所使用之電力線路、開關等設備，以
    避免因該等設備過於老舊不堪負荷而造成電線走火，引發火
    災並造成自己或他人財產、生命之損害，而原告等人對此注
    意義務並無不能注意之情事，竟能注意而疏未注意為安全之
    防範，對於系爭建物因電氣因素致生本件火災自難謂無過失
    ，故被告所辯原告等人對於本件火災之發生與有過失，自為
    可採。雖原告主張系爭建物於71年間出租於被告癸○○、子
    ○○等後，訴外人陳李碧連於88年間曾出資整修，更換天花
    板及牆壁等，而系爭房屋之電源，亦由訴外人陳李碧連出資
    ，由被告癸○○僱請水電工人另行設置電源總開關並自該電
    源總開關拉接明線供其1 樓之店面使用云云，惟更益徵系爭
    建物隱藏內部之電線線路多年來自始未更換過，僅由外接明
    線的方式，供承租1 樓之被告癸○○使用，足認原告對於本
    件火災之發生，亦有過失。本院審酌被告等人於系爭建物中
    之用電情形，雖其等危險用電之行為，業如前述，惟其等用
    電供載量尚屬輕微，而原告為系爭建物之所有人，雖系爭建
    物已老舊不堪居住，仍承租予被告供營業之用，20餘年按月
    自被告處收益系爭建物之租金，卻從未更換系爭建物內部電
    線迴路，而認兩造對於本件損害之發生及擴大之責任，應由
    原告負80％之責，被告負20％之責。
七、再按損害賠償，除法律另有規定或契約另有訂定外，應以填
    補債權人所受損害及所失利益為限；依通常情形，或依已定
    之計劃、設備或其他特別情事，可得預期之利益，視為所失
    利益，民法第216 條定有明文。又當事人已證明受有損害而
    不能證明其數額或證明顯有重大困難者，法院應審酌一切情
    況，依所得心證定其數額，民事訴訟法第222條第2項定有明
    文。則本件原告主張損害賠償之債，即應就其實際所受損害
    ，負舉證之責。茲就原告主張損害賠償金額論述如下：
  (一)租金損失2,352,000元部分：
    原告主張系爭建物於火災發生當時，原告等係以每個月98,0
    00元之對價出租與被告癸○○及子○○，如火災未發生原告
    等依不定期租賃契約，每月有98,000元之租金收入，惟因火
    災燒毀系爭建物，致原告等無法繼續出租收取租金，則就此
    項租金無法收取所失之利益，原告請求被告賠償自95年12月
    25日（即本件火災發生翌日）起至97年12月24日止計二年之
    租金損失，合計2,352,000元(98,000×24＝2,352, 000 元)
    ，並提出與其所述相符之系爭租賃契約為證，經查閱屬實，
    為有理由，應予准許。
  (二)房屋重建費用1,231,822元：
    原告主張系爭建物面積1樓為61.01平方公尺，騎樓為17.08
    平方公尺，2樓及3樓各為78.69公尺，合計為236.07 平方公
    尺，換算為71.41坪。按一般市價，每坪建築費為59,000 元
    計算，共4,213,190元；另加計裝潢費用每坪10,000 元，房
    屋重建費用總計為4,927,290 元。惟因系爭建物為原告等分
    別共有，原告等每人之權利範圍各為1/28，故原告等之應有
    部分合計為7/28(即1/4)，故原告按應有部分比例1/4向被告
    請求1,231,822 元，並提出建築（建造）費用參考價格資料
    為證。本院審酌原告所主張之房屋重建費用，核與一般市場
    價格相當，應為准許；惟系爭建物之重建，既以新建材更換
    被損害之舊建材，則在計算損害賠償額時，自應將建材折舊
    部分予以扣除（最高法院77年5月17日第9次民事庭會議決議
    意旨參照）。按營利事業所得稅查核準則第95條第8 項規定
    ，固定資產提列折舊採用定率遞減法者，以一年為計算單位
    ，其使用期間未滿一年者，按實際使用之月數相當於全年之
    比例計算之，不滿一月者，以一月計之方法計算。而依行政
    院所發布之固定資產耐用年數表及固定資產折舊率表，加強
    磚造建築之耐用年數為35年，依定率遞減法每年應折舊64/
    1000，依上開標準計算之折舊額已逾原額之9/10，按採定率
    遞減法者，其最後1 年之折舊額，加歷年折舊累計額，其總
    和不得超過該資產成本原額之9/10規定。而系爭建物第一次
    登記為民國3 年，有原告提出之建物登記謄本在卷可稽，是
    至今系爭建物已逾耐用年數，其總和自應依該資產成本原額
    之1/10計算，故系爭建物重建費用經折舊後之金額為492,
    729元（4,927,290×10％＝492,729 ）。又因系爭建物為原
    告等分別共有，原告等每人之權利範圍各為1/28，故原告等
    之應有部分合計為7/28(即1/4)，故原告按應有部分比例1/4
    向被告請求123,182元（492729×1/4＝123182，元以下四捨
    五入）。
  (三)綜上，原告所受之損害金額合計應為2,475,182元（0000000
    ＋123182＝0000000 ）。原告其餘逾此部分之請求，為無理
    由，應予駁回。
八、綜上所述，本件原告所受之損害計為2,475,182 元。惟原告
    就本件損害之發生與有過失，既如前述，自應依民法第217
    條第1 項之規定，酌減被告賠償之金額，依上述兩造過失責
    任之比例，被告應賠償原告之金額為495,036元（0000000×
    20％＝495036，元以下四捨五入）。末，本件被告等人雖依
    共同侵權行為法律關係對原告負連帶侵權行為損害賠償責任
    ，然原告主張因其等發生原因並非同一，被告癸○○及子○○係基於承租人給付義務之違反，被告壬○○及辛○○係基
    於侵權行為，如其中一組被告為給付時，原告所受之損害即
    獲得填補，為不真正連帶債務之關係，故原告基於不同法律
    關係，依不真正連帶債務之關係，請求被告賠償因此所受之
    損害，亦無不可，自為准許。從而，原告請求(一)被告壬○○
    及被告辛○○應連帶給付原告495,036 元，及自本起訴狀繕
    本送達之翌日（即98年1 月24日）起至清償日止，按週年利
    率百分五計算利息；(二)被告癸○○及被告子○○應連帶給付
    原告495,036元，及自本起訴狀繕本送達之翌日（即98年1月
    24日）起至清償日止，按週年利率百分五計算利息；(三)前二
    項金額於被告之一為全部給付時，其餘被告均免其責任，為
    有理由，應予准許，其逾此範圍之請求為無理由，應予駁回
    。
九、本件兩造均陳明願供擔保，分別聲請宣告假執行或為假執行
    ，就原告勝訴部分，經核尚無不合，爰分別酌定相當擔保金
    額准許之，至原告敗訴部分，其假執行之聲請已失所附麗，
    應予駁回。
十、本件事證已臻明確，兩造其餘主張、陳述暨所提之證據，經
    審酌均與本院前揭判斷不生影響，爰不一一詳予論述，附此
    敘明。
十一、據上論結，本件原告之訴一部有理由，一部無理由，依民
      事訴訟法第79條，第390條第2項、第392條第2項，判決如
      主文。
中    華    民    國    99    年    2    月      3    日
                      民事庭法  官    蔡聰明
以上正本係照原本作成。
對於本件判決如有不服，應於收受送達後20日內向本院提出上訴
書狀，敘述上訴之理由，上訴於臺灣高等法院，並按他造當事人
之人數附具繕本。
中    華    民    國    99    年    2     月     3    日
                            書記官  王月娥

司法院資訊處製作；財團法人民間司法改革基金會備份。
